# 疫情下租金减免会计处理

提问人：zy8111 时间：2020-07-06 17:04:00
请教：某IPO企业，租金占比较高，受疫情影响，与客户陆续签订了租金减免协议，减免协议明确了减免期间，比如一季度，二季度某个月，或者某季度多少天，但协议正式签订时间可能为 7 月份甚至更远，相关租金可以根据协议的约定期间调整至约定的减免期间吗?比如一季度，还是全部确认在 2 季度 6 月份财务部文件下达期间，另外这个租金减免需要扣非吗？

回答人：chenyiwei
1 、无论是否采用简化处理方式，其会计处理的时间都不可能早于就租金减让事项与客户达成补充协议之日，不能将其损益影响追溯到更早期间。
2 、如果采用简化处理方式的，则根据租赁类型属于融资租赁还是经营租赁，其租金减让财务影响确认的期间也有所不同。经营租赁的影响确认在补充协议签订日及其后的剩余减让期间；融资租赁的影响确认在达成协议之日。